【裁判字號】    92,交易,96
【裁判日期】    920819
【裁判案由】    公共危險
【裁判全文】
臺灣嘉義地方法院刑事判決                          九十二年度交易字第九六號
    公  訴  人  臺灣嘉義地方法院檢察署檢察官
    被      告  甲○○
                乙○○
右列被告等因公共危險案件，經檢察官聲請簡易判決處刑（聲請案號：九十二年度偵
字第四一五七號），經本院簡易庭認為有刑事訴訟法第四百五十一條之一第四項但書
之情形，而應適用通常程序審判，本院判決如左：
    主  文
甲○○服用酒類，不能安全駕駛動力交通工具而駕駛，累犯，處有期徒刑柒月。
乙○○服用酒類，不能安全駕駛動力交通工具而駕駛，處拘役貳拾日，如易科罰金，
以參佰元折算壹日。
    事  實
一、甲○○曾於民國八十九年間因服用酒類不能安全駕駛動力交通工具而駕駛罪及妨
    害公務罪，經本院於八十九年十月十三日以八十九年度交簡字第五一二號判處拘
    役四十日、有期徒刑三月，如易科罰金，均以三百元折算一日確定，於八十九年
    十一月二十日易科罰金執行完畢；嗣於九十年三月十二日又因服用酒類駕駛罪，
    經本院以九十年度交簡字第三０八號判處有期徒刑三月，如易科罰金，以三百元
    折算一日確定，於九十年七月十八日易科罰金執行完畢；復於九十年八月十日因
    同一罪名，再經本院以九十年度交簡字第九六四號判處有期徒刑六月，如易科罰
    金，以三百元折算一日，於九十年十月三日確定，於九十一年一月二十三日執行
    完畢；另於九十一年間因失火燒毀建築物罪，經台灣台南地方法院以九十一年度
    南交簡字第七八六號判處有期徒刑四月，如易科罰金以三百元折算一日確定，甫
    於九十一年八月三十日易科罰金執行完畢。詎甲○○仍無絲毫悔意，於九十二年
    六月十二日晚上十時許起，與友人在嘉義市○○路「奪標ＫＴＶ」飲酒後，明知
    其已因飲酒而精神狀況不佳反應較慢，無法為安全之駕駛，竟仍駕駛車號ＵＦ─
    一四七五號廂型車，沿嘉義市○○路由西向東行駛，於同日晚上十一時五十分許
    ，行經嘉義市○○路三０九號前，因不勝酒力而撞擊乙○○所有停放在該處路旁
    收費停車格內之車號三Ｋ─四０四七號自用小客車，甲○○隨即駕車離去，乙○
    ○因適與友人在附近之海產店飲酒後，正站在該車輛旁打電話聯繫友人時發現上
    情，其明知已因飲酒而精神狀況不佳反應較慢，以此等情況下駕駛動力交通工具
    足令其他參與道路交通者之生命、身體、財產等處於高度危險狀態，竟仍駕駛上
    開自小客車追逐甲○○之該廂型車，行駛至嘉義縣中埔鄉○○○○○路「頂六台
    塑加油站」前追獲，經二人理論後，甲○○仍駕駛該車輛沿台十八線公路行駛約
    五十公尺，始為警查獲，並測得甲○○吐氣所含酒精濃度為每公升一‧三三毫克
    ，乙○○吐氣所含酒精濃度為每公升０‧六三毫克。
二、案經嘉義縣警察局中埔分局報告臺灣嘉義地方法院檢察署檢察官偵查起訴。
    理  由
一、訊據被告甲○○、乙○○二人對於右揭事實均坦承不諱（見警卷第二至三頁，偵
    卷第六頁，本審卷第十一頁審判筆錄），且互核相符；又被告甲○○、乙○○於
    酒後經測得之呼氣酒精濃度既分別高達每公升一‧三三毫克、０．六三毫克，此
    有酒精測試單各一紙附卷可憑（見警卷第八至九頁），被告二人已陷於不能安全
    駕駛狀態，仍於上開時、地駕駛汽車，被告甲○○並撞及停放路旁之該自用小客
    車，而發生車禍事故，亦有嘉義市○○○道路交通事故現場圖、調查報告表附卷
    可稽（見警卷第十二至十四頁），復有警員製作之刑法第一百八十五條之三案件
    測試觀察紀錄表二紙附卷可資佐證（見警卷第十至十一頁）。被告二人自白核與
    事實相符，足見被告二人已不能安全駕駛動力交通工具無疑。本件事證已臻明確
    ，被告二人上開犯行，均堪認定。
二、核被告二人所為，均係犯刑法第一百八十五之三條之罪。又被告甲○○曾於八十
    九年間因服用酒類不能安全駕駛動力交通工具而駕駛罪及妨害公務罪，經本院於
    八十九年十月十三日以八十九年度交簡字第五一二號判處拘役四十日、有期徒刑
    三月，如易科罰金，均以三百元折算一日確定，於八十九年十一月二十日易科罰
    金執行完畢；嗣於九十年三月十二日又因服用酒類駕駛罪，經本院以九十年度交
    簡字第三０八號判處有期徒刑三月，如易科罰金，以三百元折算一日確定，於九
    十年七月十八日易科罰金執行完畢；復於九十年八月十日因同一罪名，再經本院
    以九十年度交簡字第九六四號判處有期徒刑六月，如易科罰金，以三百元折算一
    日，於九十年十月三日確定，於九十一年一月二十三日執行完畢；另於九十一年
    間因失火燒毀建築物罪，經台灣台南地方法院以九十一年度南交簡字第七八六號
    判處有期徒刑四月，如易科罰金以三百元折算一日確定，甫於九十一年八月三十
    日易科罰金執行完畢，有台灣高等法院被告全國前案紀錄表、台灣嘉義地方法院
    檢察署刑案資料查註紀錄表附卷可參，其受有期徒刑之執行完畢，五年以內再犯
    本件有期徒刑以上之罪，為累犯，應依刑法第四十七規定，加重其刑。爰審酌被
    告於政府大力宣導禁止酒後駕車法令下仍一再故意犯罪，且前因數度酒後駕車罹
    犯刑典，迭經判處拘役或六月以下有期徒刑（均經易科罰金），不知悛悔，顯見
    其法紀觀念淡薄，對於自己及他人身體、生命、財產之危害至鉅，本件復因服用
    酒類駕車，且遭查獲之吐氣所含酒精濃度甚高，足認判處得易科罰金之徒刑，難
    收矯正之效，及其犯罪手段、生活狀況，與事後坦承犯行之態度等一切情狀，量
    處如主文所示之刑，以資懲儆。另審酌被告乙○○於案發時係因見其自小客車無
    端遭撞受損，為追緝肇事者因而駕車，行為非難程度較為輕微，及事後坦認犯行
    之態度等情，量處如主文所示之刑，併諭知易科罰金之折算標準，以資懲儆。
三、據上論斷，應依刑事訴訟法第二百九十九條第一項前段，刑法第一百八十五條之
    三、第四十七條、第四十一條第一項前段，罰金罰鍰提高標準條例第二條，判決
    如主文。
本案經檢察官黃正雄到庭執行職務
中      華      民      國    九十二    年      八      月      十九    日
                                臺灣嘉義地方法院刑事第一庭
                                        法  官  李  文  輝
右正本證明與原本無異。
如不服本判決，應於判決送達後十日內向本院提出上訴狀( 應附繕本 )。告訴人或被
害人如對於本判決不服者，應具備理由請求檢察官上訴，其上訴期間之計算係以檢察
官收受判決正本之日期為準。
中      華      民      國    九十二    年      八      月      十九    日
                                        書記官  林  育  興
附錄本判決論罪法條：
刑法第一百八十五條之三：
服用毒品、麻醉藥品、酒類或其他相類之物，不能安全駕駛動力交通工具而駕駛者，
處一年以下有期徒刑、拘役或三萬元以下罰金。


司法院資訊處製作；財團法人民間司法改革基金會備份。
